臺灣高等法院刑事裁定
                                     110年度抗字第1332號
抗  告  人
即受 刑 人  郭獻文



上列抗告人因聲請定應執行刑案件，不服臺灣新北地方法院110
年度聲字第2213號，中華民國110年7月21日第一審裁定（聲請案
號：臺灣新北地方檢察署110年度執聲字第1267號），提起抗告
，本院裁定如下：
    主  文
原裁定撤銷。
郭獻文犯如附表所示各罪所處之刑，應執行有期徒刑陸年拾月，
如易科罰金，以新臺幣壹仟元折算壹日。
    理  由
一、原裁定意旨略以：受刑人郭獻文犯如附表所示各罪，分別經
    法院判處如附表所示之刑，均經確定。檢察官聲請定其應執
    行之刑，核屬正當。審酌受刑人所犯均係竊盜罪，其犯罪之
    種類、動機、目的、手段相似，侵害非具不可替代性、不可
    回復性之個人法益，責任非難重複之程度較高，應適當反映
    於所定刑度，以符罪刑相當原則。爰裁定受刑人所犯如附表
    所示各罪所處之刑，應執行有期徒刑10年5月，並諭知如易
    科罰金，以新臺幣（下同）1千元折算1日等語。
二、抗告意旨略以：受刑人犯如附表所示各罪，經原確定判決判
    處罪刑及定執行刑，累計刑期為13年3月，原裁定所酌定之
    執行刑過重，已違反責任遞減原則、比例原則、罪刑相當原
    則等語。
三、按數罪併罰之定應執行刑，乃對犯罪行為人本身及所犯各罪
    之總檢視，應審酌行為人之責任與整體刑法目的，包含各別
    刑罰規範之目的、輕重罪間體系之平衡、整體犯罪非難評價
    、各行為彼此間之偶發性、與被告前科之關聯性、各行為所
    侵害法益之專屬性或同一性、數罪對法益侵害之加重效應、
    罪數所反映之被告人格特性與犯罪傾向、社會對特定犯罪行
    為處罰之期待等因素，在量刑權之法律拘束性原則下，依刑
    法第51條第5款規定，採限制加重原則，以宣告各刑中之最
    長期為下限，各刑合併之刑期為上限，但最長不得逾30年，
    資為量刑自由裁量權之外部界限，並應受法秩序理念規範之
    比例原則、平等原則、責罰相當原則、重複評價禁止原則等
    自由裁量權之內部抽象價值要求界限之支配，使以輕重得宜
    ，罰當其責，俾符合法律授與裁量權之目的，以區別數罪併
    罰與單純數罪之不同，兼顧刑罰衡平原則。法院酌定應執行
    之刑，固有裁量權限，惟應遵守上述規範，倘有違反，即難
    認適法。
四、經查，抗告人即受刑人郭獻文因犯附表編號1至48所示各罪
    ，經法院各判處該附表編號所示之刑（其中編號2、3，經原
    確定判決定其應執行刑為有期徒刑6月；編號4、5，經原確
    定判決定其應執行刑為有期徒刑7月；編號7至18，經原確定
    判決定其應執行刑為有期徒刑3年8月；編號19至33，經原確
    定判決定其應執行刑為有期徒刑4年2月；編號36、37，經原
    確定判決定其應執行刑為有期徒刑7月；編號38至41，經原
    確定判決定其應執行刑為有期徒刑9月；編號43至47，經原
    確定判決定其應執行刑為有期徒刑1年5月），並諭知如易科
    罰金，均以1千元折算1日確定，有各該刑事裁判書、本院被
    告前案紀錄表可稽。檢察官聲請就上開罪刑，定其應執行之
    刑，原審法院審核後，認其聲請為正當，裁定應執行有期徒
    刑10年5月，固非無見，且未逾刑法第51條第5款所定外部性
    界限。惟受刑人所犯上開各罪，刑期介於有期徒刑2月至6月
    間，均得易科罰金，每罪之處罰均屬不重，且均為侵害個人
    財產法益之竊盜類型，各罪之罪質相同，手法相近，犯罪時
    間集中在108年9月至12月、109年3至5月間，其責任非難重
    複程度高，若科以過重之執行刑，則於實際執行時，刑罰之
    邊際效恐隨刑期而遞減，行為人所生痛苦程度則因刑期而遞
    增，反不利於行為人復歸社會之可能。再者，受刑人對於所
    犯上開各罪，大抵自白犯罪，依其犯罪後之態度所呈現之反
    社會人格，亦非甚為嚴重，且所犯罪數雖多，而應給予適當
    之制裁，但考量各罪間非毫無關聯性者，可期待於施以適當
    刑罰後予以矯正，難謂僅因密集犯罪，遽認有執行顯不相當
    重刑之必要。是法院於酌定應執行刑時，自應考量上情並反
    映於所定刑度，以貫徹責罰相當等原則，並符合法律授與裁
    量權之目的。原裁定所定之執行刑高達10年5月，相當於侵
    害生命法益之殺人重罪之刑度，難認已充分考量上情，所定
    執行刑核屬過重，無可維持。從而，抗告意旨指摘原裁定不
    當，為有理由，應由本院撤銷之，且為避免發回原審重新裁
    定，徒增司法資源之浪費，並由本院自為裁定。爰審酌受刑
    人所犯罪數、罪質、侵害法益、犯罪期間、各罪之具體情節
    、彼此間之關聯性、犯罪後態度所呈現之人格特性、對受刑
    人矯正之必要性、前定應執行刑之限制等，對於受刑人所犯
    數罪為整體非難評價，兼衡恤刑及刑罰經濟等刑事政策，定
    其應執行之刑如主文第二項所示，並諭知如易科罰金之折算
    標準。
五、又法院之定執行刑，係以檢察官聲請之內容，作為審查及定
    執行刑之範圍，其未據檢察官聲請定執行刑之案件，法院基
    於不告不理原則，自不得任意擴張並予審理，否則即有未受
    請求之事項予以裁判之違法。抗告意旨所稱其另犯他罪所處
    之刑，亦與附表所示各罪合於數罪併罰之要件等語（本院卷
    第26頁），倘若不虛，應依刑事訴訟法第477條第2項規定請
    求檢察官聲請之，其未經檢察官提出聲請者，法院無從審究
    ，附此敘明。
據上論斷，應依刑事訴訟法第413條、刑法第53條、第51條第5款
、第41條第1項前段、第8項，裁定如主文。
中　　華　　民　　國　　110 　年　　8 　　月　　30　　日
              　　刑事第六庭    審判長法　官  劉方慈
                                      法　官  許曉微
                                      法　官  朱嘉川
以上正本證明與原本無異。
不得再抗告。
                                      書記官  尤朝松
中　　華　　民　　國　　110 　年　　8 　　月　　31　　日